【裁判字號】    98,訴,4214
【裁判日期】    981231
【裁判案由】    毒品危害防制條例
【裁判全文】
臺灣板橋地方法院刑事判決              98年度訴字第4214號
公  訴  人  臺灣板橋地方法院檢察署檢察官
被      告  甲○○
上列被告因違反毒品危害防制條例案件，經檢察官提起公訴（98
年度毒偵字第6977號），被告於準備程序中就被訴事實為有罪之
陳述，經本院合議庭裁定改以簡式審判程序審理，判決如下：
    主  文
甲○○施用第一級毒品，累犯，處有期徒刑拾月；又施用第二級
毒品，累犯，處有期徒刑陸月。應執行有期徒刑壹年貳月。
    事  實
一、甲○○前於民國(1)87年間因施用毒品案件，經本院裁定送觀
    察勒戒，因無繼續施用毒品傾向，由臺灣板橋地方法院檢察
    署檢察官於87年11月24日以87年度偵字第23031 號為不起訴
    處分確定。(2)又於90年間因施用毒品案件，經本院以91年度
    毒聲字第121 號裁定送觀察勒戒，因認有繼續施用毒品傾向
    ，由檢察官聲請強制戒治並提起公訴，經本院以91年度毒聲
    字第4277號裁定令入戒治處所施以強制戒治，嗣經評定認無
    繼續戒治之必要，而於92年6 月23日因停止處分出所；起訴
    部分由本院以92年度訴字第1167號判處有期徒刑10月確定。
    (3)於90年間因竊盜等案件，經臺灣士林地方法院以90年度易
    易字第279 號判處有期徒刑10月，由臺灣高等法院以91年度
    上易字第341 號判決駁回確定。(4)復於91年間因贓物案件，
    經本院以92年度易字第1989號判處有期徒刑3 月、4 月，應
    執行有期徒刑6 月確定；(5)再於92年間因施用毒品案件，經
    本院以92年度簡字第2446號判處有期徒刑5 月確定。上開(2)
    (4)(5)案所處罪刑，再由本院以93年度聲字第743 號裁定定應
    執行有期徒刑1 年8 月確定，並與(3)案接續執行，嗣於94年
    7 月8 日縮短刑期假釋出監（殘餘刑期有期徒刑3 月又6 日
    ），所餘假釋期間並付保護管束。(6)惟其於保護管束期間施
    用毒再犯施用第一、二級毒品案件，經本院以94年度訴字第
    2809號判處有期徒刑1 年、6 月，應執行有期徒刑1 年4 月
    確定，上訴由臺灣高等法院以95年度上訴字第1697號判決駁
    回上訴確定，嗣經臺灣高等法院以96年度聲減字第2229號裁
    定各減為有期徒刑6 月、3 月，應執行有期徒刑8 月確定，
    並與上開經撤銷假釋之殘刑接續執行，嗣於95年3 月10日縮
    短刑期執行完畢。
二、詎甲○○仍不知戒除毒癮，於上開觀察勒戒、強制戒治執行
    完畢後5 年內再犯施用毒品罪經法院科刑處罰後，復分別基
    於施用第一級毒品海洛因及第二級毒品甲基安非他命之犯意
    ，於98年9 月23日9 時許，在其位於桃園縣龜山鄉○○路○
    段601 巷1 弄15號4 樓之住處內，將海洛因置於針筒內摻水
    混合後，以注射之方式施用海洛因1 次；另於上開時、地，
    將甲基安非他命置於玻璃球內，以加熱後吸食煙霧之方式，
    施用第二級毒品甲基安非他命1 次。嗣於同日23時許，在其
    上開住處，為警持搜索票執行搜索時查獲，並徵其同意採尿
    送驗，檢驗結果呈嗎啡、甲基安非他命陽性反應，始悉上情
    。
三、案經臺北縣政府警察局汐止分局報告臺灣板橋地方法院檢察
    署檢察官偵查起訴。
    理  由
一、本案被告甲○○所犯為死刑、無期徒刑或最輕本刑為3 年以
    上有期徒刑以外之罪，其於準備程序中就被訴事實為有罪之
    陳述，經法官告知簡式審判程序之旨，並聽取公訴人之意見
    後，依刑事訴訟法第273 條之1 第1 項規定，裁定由受命法
    官獨任進行簡式審判程序，合先敘明。
二、上開犯罪事實，業據被告甲○○於本院審理時坦承不諱，且
    經警採其尿液送驗結果，確呈海洛因及甲基安非他命陽性反
    應，有臺北縣政府警察局汐止分局98年9 月移送毒品危害防
    制條例人犯尿液檢體編號對照表、臺灣檢驗科技股份有限公
    司98年10月12日UL/2009/90868 號濫用藥物檢驗報告各1 紙
    在卷可稽（見96年度毒偵字第6977號卷第96、100 頁）。上
    述鑑驗結果，均係檢驗機關本於專業知識及以精密儀器科學
    檢驗方法所得之結論，自可憑信，足見被告自白與事實相符
    ，堪以採信。
三、按毒品危害防制條例於92年7 月9 日修正公布，其中第20條
    、第23條將施用毒品之刑事處遇程序，區分為「初犯」、「
    5 年內再犯」、「5 年後再犯」，而依立法理由觀之，僅限
    於「初犯」、「5 年後再犯」，始應先經觀察、勒戒或強制
    戒治程序，倘被告於5 年內已再犯，經依法追訴處罰，縱其
    第三次（或第三次以上）再度施用毒品之時間，在初犯經觀
    察、勒戒或強制戒治執行完畢釋放5 年以後，已不合於「5
    年後再犯」之規定，且因已於「5 年內再犯」，顯見其再犯
    率甚高，原實施觀察、勒戒或強制戒治，已無法收其實效，
    即應依該條例第10條處罰，最高法院95年5 月9 日95年度第
    7 次、97年9 月9 日97年度第5 次刑事庭會議決議可資參照
    。查被告前於(1)87年間因施用毒品案件，經本院裁定送觀察
    勒戒，因無繼續施用毒品傾向，由臺灣板橋地方法院檢察署
    檢察官於87年11月24日以87年度偵字第23031 號為不起訴處
    分確定。(2)又於90年間因施用毒品案件，經本院以91年度毒
    聲字第121 號裁定送觀察勒戒，因認有繼續施用毒品傾向，
    由檢察官聲請強制戒治並提起公訴，經本院以91年度毒聲字
    第4277號裁定令入戒治處所施以強制戒治，嗣經評定認無繼
    續戒治之必要，而於92年6 月23日因停止處分出所；起訴部
    分由本院以92年度訴字第1167號判處有期徒刑10月確定。(3)
    再於92年間因施用毒品案件，經本院以92年度簡字第2446號
    判處有期徒刑5 月確定。(4)又再於94年間施用第一、二級毒
    品案件，經本院以94年度訴字第2809號判處有期徒刑1 年、
    6 月，應執行有期徒刑1 年4 月確定，上訴由臺灣高等法院
    以95年度上訴字第1697號判決駁回上訴確定，嗣經臺灣高等
    法院以96年度聲減字第2229號裁定各減為有期徒刑6 月、3
    月，應執行有期徒刑8 月確定（上開各案併於95年3 月10日
    縮短刑期執行完畢）等節，此有臺灣板橋地方法院檢察署刑
    案資料查註紀錄表、全國施用毒品案件紀錄表及臺灣高等法
    院被告前案紀錄表各1 份在卷可參。是被告於觀察、勒戒及
    強制戒治執行完畢釋放後，5 年內已再犯施用毒品案件，經
    法院判處罪刑確定，則其再犯本件施用毒品案件，即非屬該
    條例第20條第3 項所稱「5 年後再犯」之情形，檢察官自應
    依法追訴。從而，本件事證明確，被告犯行應堪認定。
四、查海洛因及甲基安非他命分屬毒品危害防制條例第2 條第2
    項第1 款、第2 款所稱之第一級、第二級毒品，均不得持有
    、施用，被告甲○○竟持以施用，核其所為，係犯同條例第
    10 條 第1 項之施用第一級毒品罪及同條例第2 項之施用第
    二級毒品罪。其施用前持有海洛因及甲基安非他命之低度行
    為，應為施用之高度行為所吸收，均不另論罪。查被告前有
    如事實欄所示之科刑及執行情形，有臺灣高等法院被告前案
    紀錄表1份附卷足憑，其於刑之執行完畢後5年內，故意再犯
    本案有期徒刑之上開2 罪，皆為累犯，均應依法加重其刑。
    又被告所犯上述2 罪，犯意各別，行為互異，應予分別論罪
    ，合併處罰。爰審酌被告素行非佳，此有卷附之臺灣高等法
    院被告前案紀錄表1 份可參，且被告經觀察勒戒、強制戒治
    後，仍未能戒除毒癮，顯見其無戒毒悔改之意，惟念其施用
    毒品之次數僅1 次、犯罪後坦認犯行，態度尚稱良好等一切
    情狀，分別量處如主文所示之刑，並定其應執行之刑。
五、至本案於查獲時所扣得之物品，業據檢察官於起訴書敘明係
    為販賣第一、二級毒品及違反槍砲彈藥刀械管制條例案件之
    重要證物而另案偵辦中，則為求保全證據以供另案調查，爰
    不併予宣告沒收，附此敘明。
據上論斷，應依刑事訴訟法第273 條之1 第1 項、第299 條第1
項前段，毒品危害防制條例第10條第1 項、第2 項，刑法第11條
前段、第47條第1 項、第51條第5 款，判決如主文。
本案經檢察官陳豐年到庭執行職務。
中    華    民    國    98    年    12    月    31    日
                  刑事第十一庭  法  官  陳海寧
以上正本證明與原本無異。
如不服本判決，應於判決送達後10日內敘明上訴理由，向本院提
出上訴狀 (應附繕本) ，上訴於臺灣高等法院。其未敘述上訴理
由者，應於上訴期間屆滿後20日內向本院補提理由書「切勿逕送
上級法院」。
                                書記官  潘佳欣
中    華    民    國    98    年    12    月    31    日
附錄本案論罪科刑法條
毒品危害防制條例第10條
施用第一級毒品者，處 6 月以上 5 年以下有期徒刑。
施用第二級毒品者，處 3 年以下有期徒刑。

司法院資訊處製作；財團法人民間司法改革基金會備份。
